【裁判字號】    89,易,2199
【裁判日期】    890919
【裁判案由】    侵占
【裁判全文】
臺灣臺南地方法院刑事判決                        八十九年度易字第二一九九號
    公  訴  人  臺灣台南地方法院檢察署檢察官
    被      告  甲○○
右列被告因侵占案件，經檢察官聲請簡易判決處刑（八十九年度營偵字第八八Ｏ號）
，本院簡易庭認不宜依簡易判決處刑，移由本院刑事庭依通常程序審理，本院判決如
左：
    主  文
甲○○意圖為自己不法之所有，而侵占離本人所持有之物，處罰金壹千元，如易服勞
役，以參佰元折算壹日，緩刑貳年。
    事  實
一、甲○○意圖為自己不法之所有，於民國（下同）八十九年四、五月間某日，在台
    南縣新營市○○路二三Ｏ巷垃圾車旁，拾獲乙○○所有車牌號碼ＳＵＮ─九九五
    號機車一輛（該車係於八十八年五月廿七日上午六時許被姓名、住所均不詳之人
    竊取後棄置）後，竟將之侵占為己有，並停放於台南縣新營市○○路二一四巷旁
    其平日堆放廢棄物處。嗣於同年六月八日下午五時廿五分許，為警在上開廢棄物
    場查獲。
二、案經台南縣警察局移送台灣台南地方法院檢察署檢察官偵查起訴。
    理  由
一、訊據被告甲○○固承認於右揭時地拾獲上開機車之事實，惟矢口否認涉有侵占之
    犯行，辯稱伊將該機車停放在附近空地上，是準備讓別人來認領，並無據為己有
    之意云云。惟查右揭事實業據被告甲○○於警訊中陳稱：「（問：你牽ＳＵＮ－
    九九五號輕機車作何用途？）我牽回來放在新營市○○路二一四號旁空地處，如
    有人來認領我就還車主，如果沒有人來認領我就將機車拆下來改換」（見八十九
    年六月八日警訊筆錄），被告自承將該機車自垃圾堆中牽回其平時堆放拾獲廢棄
    物之空地，已將該機車置於自己實力支配之下，是被告顯有將該車據為己有之主
    觀犯意無疑，若被告果如其所辯真無據為己有之意，實無將該車由垃圾堆處牽回
    其平時堆放拾獲廢棄物之空地之必要，且該機車經被害人乙○○領回時，除鎖頭
    損壞外，其他地方並無毀損，亦據被害人即證人乙○○於警訊中證述在卷，是該
    機車之外觀應可看出並非遭車主有意拋棄者，亦即並非無主物。另該機車係於八
    十八年五月二十七日六時三十分在台南縣新營市○○里○○路一一二號前失竊，
    業據證人即被害人乙○○於警訊中證述屬實，並有台南縣警察局車輛協尋證明單
    影本一紙在警卷可按，則該機車顯為遭不詳人士竊取後又遭棄置者，被告於垃圾
    堆中拾獲該機車，該機車應認定為離本人所持有之物。被告上開所辯核屬卸責之
    詞，不堪採信，本件事證明確，被告犯行已堪認定。
二、核被告甲○○所為，係犯刑法第三百三十七條之侵占離本人所持有之物罪。爰審
    酌被告已年屆八旬、該機車車齡已七年、價值不高（見被害人乙○○警訊筆錄）
    、以及被告並無前科素行良好等一切情狀，量處如主文所示之刑，並諭知易服勞
    役之折算標準，以資懲儆。又被告前未曾受有期徒刑以上刑之宣告，有台灣高等
    法院被告全國前案紀錄表在卷可憑，其經此偵審程序教訓後，應知所警惕，信無
    再犯之虞，本院因認所宣告之刑以暫不執行為適當，併諭知緩刑二年，以勵自新
    。
據上論斷，應依刑事訴訟法第四百五十二條、第二百九十九條第一項前段，刑法第三
百三十七條、第四十二條第二項、第七十四條第一款，罰金罰鍰提高標準條例第一項
前段、第二條，判決如主文。
本案經檢察官李啟明到庭執行職務。
中      華      民      國      八十九      年    九    月     十九     日
                                  臺灣臺南地方法院刑事第三庭
                                          法  官  高如宜
右正本證明與原本無異。
如不服本判決，應於判決送達後十日內向本院提出上訴狀( 應附繕本 )。
                                          書記官  劉岳文
中      華      民      國      八十九      年    九    月     十九     日
附錄法條：
刑法第三百三十七條
  意圖為自己或第三人不法之所有，而侵占遺失物、漂流物或其他離本人所持有之物
  者，處五百元以下罰金。


司法院資訊處製作；財團法人民間司法改革基金會備份。
